臺灣嘉義地方法院刑事裁定
111年度聲字第207號
聲  請  人  臺灣嘉義地方檢察署檢察官
受  刑  人  郭建廷



上列聲請人因受刑人數罪併罰有二裁判以上，聲請定其應執行之
刑（111年度執字第735號），本院裁定如下：
    主  文
郭建廷所犯如附表所示之罪刑，應執行有期徒刑壹年參月。
    理  由
一、聲請意旨略以：受刑人郭建廷因違反毒品危害防制條例案件
    ，先後經判決確定如附表，應依刑法第53條、第51條第5款
    定其應執行之刑，爰依刑事訴訟法第477條第1項聲請裁定等
    語。
二、數罪併罰，分別宣告其罪之刑，如宣告多數有期徒刑者，於
    各刑中之最長期以上，各刑合併之刑期以下，定其刑期，但
    不得逾30年，刑法第51條第5款分別定有明文。又裁判確定
    前犯數罪者，併合處罰之。但有下列情形之一者，不在此限
    ：㈠得易科罰金之罪與不得易科罰金之罪。㈡得易科罰金之罪
    與不得易服社會勞動之罪。㈢得易服社會勞動之罪與不得易
    科罰金之罪。㈣得易服社會勞動之罪與不得易服社會勞動之
    罪。前項但書情形，受刑人請求檢察官聲請定應執行刑者，
    依第51條規定定之，刑法第50條亦定有明文。又數罪併罰中
    之一罪，依刑法規定得易科罰金，若因與不得易科罰金之他
    罪，併合處罰結果而不得易科罰金時，原可易科部分所處之
    刑，自亦無庸為易科折算標準之記載（司法院院字第2702號
    解釋、司法院大法官釋字第144號解釋及第679號解釋理由書
    意旨可資參照）。又國家司法權於確認對被告刑罰權之有無
    及其範圍之刑事審判作用過程中，係本於證據裁判原則，依
    證據認定犯罪事實，惟證據集成之射程範圍有其極限，於克
    盡現代化之科技以為調查，仍有部分事實不明之情形不能除
    去時，如為求窮盡鉅細靡遺之真實，而耗去過多之時間、勞
    力、費用，致使當事人之程序利益受到過度侵害，亦應與比
    例原則不能相符，是為兼顧國家追訴犯罪之公共利益及當事
    人程序利益，立在有疑唯利被告之刑事裁判基礎原則前提下
    ，以現有之卷證資料予以總體評價，推認以可得確定之一定
    期間涵蓋真正現實上之確定犯罪行為時間，應為法之所許，
    且此情形在實務上亦非鮮見；又應執行刑之量定，性質上亦
    屬前揭刑事審判作用過程之一部，自亦應兼顧其相同法理，
    尤其不能置外於上揭有疑唯利被告之重要基礎前提，而任令
    被告負擔因事實不明所生之不利益；是倘行為人之犯罪行為
    時間，僅可得確定於一定期間內之某時所為，而該期間之始
    末分立於數罪併罰之基準裁判確定前後者，應祗要該可能犯
    罪行為期間之一部係在數罪併罰之基準裁判確定前，即非不
    得認屬「裁判確定前犯數罪」，俾使相互適應。
　　再法律上屬於自由裁量之事項，有其外部性界限及內部性界
    限，並非概無拘束。依據法律之具體規定，法院應在其範圍
    選擇為適當之裁判者，為外部性界限；而法院為裁判時，應
    考量法律之目的，及法律秩序之理念所在者，為內部性界限
    。法院為裁判時，二者均不得有所逾越（最高法院80年度台
    非字第473號判決意旨參照）。是以數罪併罰，有二裁判以
    上，定其應執行之刑時固屬法院自由裁量事項，然仍應受前
    揭外部性界限及內部性界限之拘束。
三、受刑人郭建廷所犯如附表所示之罪，業經法院先後判處如附
    表所示之刑，並於附表所示日期分別確定在案，其中附表編
    號３之罪，經該判決認定其犯罪時間為110年4月28日下午3 
    時38分採尿前回溯96小時內某時許，有該案判決書在卷可查
    ，其可得確定之犯罪行為可能發生時間帶固僅部分屬於附表
    編號１之判決確定之110年4月27日前，惟依上說明，仍應認
    合於刑法第51條之「裁判確定前犯數罪」情形，惟其中附表
    編號３部分，係不得易科罰金之罪，附表編號１至２所示之罪
    ，係得易科罰金之罪，即符合刑法第50條第1項但書例外不
    得併合處罰之情形，依同條第2項之規定應由受刑人請求檢
    察官聲請定應執行刑。而本件係受刑人請求檢察官向法院聲
    請定應執行刑，有臺灣嘉義地方檢察署定刑聲請書附卷可憑
    。揆諸上開規定，前揭得易科罰金之罪與不得易科罰金之罪
    ，自得併合處罰。惟所犯附表中就得易科罰金之罪與不得易
    科罰金之罪合併處罰結果，亦已不得易科罰金。
四、受刑人所犯如附表編號１至２部分，前經臺灣高等法院臺南分
    院以110年度聲字第1019號裁定應執行有期徒刑10月確定，
    此有該案裁定及臺灣高等法院被告前案紀錄表可稽。是本院
    定應執行刑，除不得逾越刑法第51條第5款所定法律之外部
    界限，即不得重於附表所示各罪加計之總和外，亦應受內部
    界限之拘束，即不得逾有期徒刑1年5月。
五、聲請人聲請就受刑人所犯附表所示之各罪定其應執行刑，經
    核與首揭法條規定尚無不合。爰參酌受刑人表示「希望可以
    定輕一點」之意見及歷次犯罪情節、所生危害等一切情狀，
    定其應執行刑如主文所示，並諭知易科罰金之折算標準。
六、依刑事訴訟法第477條第1項，刑法第50條、第53條、第51條
    第5款，裁定如主文。
中　　華　　民　　國　　111 　年　　3 　　月　　31　　日
                  刑事第八庭  法　官　盧伯璋
上列正本證明與原本無異。
如不服本裁定，應於裁定送達後5日內向本院提出抗告狀（應附
繕本）。　　　　　　　　　
中　　華　　民　　國　　111 　年　　3 　　月　　31　　日
                              書記官  曹瓊文
附表：
編　　　　　號   １  ２  ３ 罪　　　　　名  施用第二級毒品 施用第二級毒品 施用第二級毒品 宣　　告　　刑  有期徒刑6月 有期徒刑6月 有期徒刑7月 犯　罪　日　期  109年10月20日下午3時20分採尿前回溯96小時內某時許 109年12月8日上午10時14分採尿前回溯96小時內某時許 110年4月28日下午3時38分採尿前回溯96小時內某時許 偵查(自訴)機關 年　度　案　號  嘉義地檢109年度毒偵字第1388號 嘉義地檢110年度毒偵字第34號 嘉義地檢110年度毒偵字第726號 最　後 事實審 法　　院 南高分院 南高分院 嘉義地院  案　　號 110年度上易字第181號 110年度上易字第247號 110年度易字第481號  判決日期 110年04月27日 110年08月31日 111年01月12日 確　定 判　決 法　　院 南高分院 南高分院 嘉義地院  案　　號 110年度上易字第181號 110年度上易字第247號 110年度易字第481號  確定日期 110年04月27日 110年08月31日 111年02月09日  備註   ①嘉義地檢110年度執字第2039號 ②附表編號１至２，前經臺灣高等法院臺南分院以110年度聲字第1019號裁定應執行有期徒刑10月確定 ①嘉義地檢110年度執字第2813號 ②附表編號１至２，前經臺灣高等法院臺南分院以110年度聲字第1019號裁定應執行有期徒刑10月確定 嘉義地檢111年度執字第735號